臺灣板橋地方法院交通事件裁定　　　 100年度交聲字第3949號
原處分機關　新北市政府警察局中和第一分局
異　議　人
即受處分人　王雪卿
上列異議人即受處分人因違反道路交通管理處罰條例案件，對於
新北市政府警察局中和第一分局於民國100 年9 月13日所為之新
北警中一交裁字第100001433 號裁決，聲明異議，本院裁定如下
：
    主  文
原處分撤銷。
王雪卿未經許可在道路擺設攤位，處罰鍰新臺幣壹仟貳佰元。
    理  由
一、原處分意旨略以：異議人即受處分人王雪卿於民國100 年8
    月12日上午8 時43分許，在新北市中和區4 號公園（中安街
    、永貞路口），因有「未經許可在道路擺設攤位」之違規事
    實，為新北市政府警察局中和第一分局（下稱中和第一分局
    ）安平派出所警員當場舉發，並填製新北市警交大字第
    C00000000 號舉發違反道路交通管理事件通知單（下稱舉發
    通知單），嗣原處分機關認定確有前揭違規情事，乃依道路
    交通管理處罰條例第82條第1 項第10款之規定，於100 年9
    月13日以北警中一交裁字第100001433 號裁決書（下稱裁決
    書）裁處異議人罰鍰新臺幣（下同）1,500 元。
二、異議意旨略以：伊僅在公園林蔭下駐足不到1 分鐘，包個饅
    頭給朋友，她硬要給錢，只好收下12元，僅賺3 元，員警硬
    說係販賣；且伊係在林蔭下，員警硬拗是在人行道上來適用
    道路交通管理處罰條例，沒店鋪、租不起店鋪也不能賺錢嗎
    ？當天公園有布幔圍起來，因此伊並未看見該處有告示牌云
    云。
三、按「本條例所用名詞釋義如下：一、道路：指公路、街道、
    巷衖、廣場、騎樓、走廊或其他供公眾通行之地方。（下略
    ）」、「有下列情形之一者，除責令行為人即時停止並消除
    障礙外，處行為人或其雇主新臺幣一千二百元以上二千四百
    元以下罰鍰：... 十、未經許可在道路擺設攤位。（下略）
    」道路交通管理處罰條例第3 條第1 款及第82 條 第1 項第
    10款分別定有明文。
四、經查：
（一）異議人於前揭時地，為中和第一分局安平派出所員警舉發
      未經許可在道路擺設攤位之違規行為，嗣移送原處分機關
      處理後仍認異議人違規行為屬實，乃對異議人裁處罰鍰
      1,500 元之事實，有舉發通知單、裁決書各1 紙及員警於
      案發當時採證照片4 張在卷可稽，應堪認定。
（二）異議人雖為前揭辯解，然以：
   1、觀諸案發當時採證照片，異議人於前揭時、地擺放腳踏車
      之地點確屬人行道，揆諸首揭規定，自屬供公眾通行之道
      路無訛。再異議人雖辯稱：伊僅在公園林蔭下駐足不到1
      分鐘，包個饅頭給朋友，她硬要給錢，只好收下12元，僅
      賺3 元，員警硬說係販賣云云，惟所謂攤位並不限貨車、
      餐車等形式，觀諸卷附採證照片編號1 所示，異議人之腳
      踏車上裝載有大型箱子，其上目視可見饅頭及包裝饅頭之
      塑膠袋，且異議人自承1 顆饅頭從中賺取3 元等語明確，
      是其停放前揭腳踏車於該處並與途經路人交易之行為，自
      屬販賣行為。
   2、又司法院大法官會議於92年8 月8 日作成釋字第564 號解
      釋後，道路交通管理處罰條例第82條第1 項第10款：「在
      公告禁止設攤之處擺設攤位者」之規定業已於94年12月28
      日修正規定為：「未經許可在道路擺設攤位」，並自96年
      1 月1 日施行，已將擺設攤位之要件規範為應先向權責機
      關或單位申請，始得為攤位之擺設，而本件異議人於前揭
      時、地經警舉發時並未提出任何許可證明，且自舉發、裁
      罰、聲明異議迄今，亦未提出相關有何向權責機關或單位
      申請核准許可得於該地點擺設攤位之證明，此有中和第一
      分局受理違反交通管理事件被通知人申訴理由查詢表1 份
      在卷可憑，堪認異議人於前揭時、地確有未經許可在道路
      擺設攤位之違規行為無疑。
   3、綜上，本件員警依法取締舉發，並無不當，異議人空言辯
      解，實無足採。。
（三）惟按本條例所定罰鍰之處罰，受處罰人接獲違反道路交通
      管理事件通知單後，於15日內得不經裁決，逕依第92條第
      3 項之罰鍰基準規定，向指定之處所繳納結案；不服舉發
      事實者，應於15日內，向處罰機關陳述意見；其不依通知
      所定期限前往指定處所聽候裁決，且未依規定期限繳納罰
      鍰結案或向處罰機關陳述意見者，處罰機關得逕行裁決之
      ，道路交通管理處罰條例第9 條第1 項定有明文。又依道
      路交通管理處罰條例第92條第4 項規定授權訂定之「違反
      道路交通管理事件統一裁罰基準表」，就違反道路交通管
      理處罰條例第82條第1 項第10款規定之違規行為，規定在
      應到案期限內自動繳納或到案者，罰鍰金額係1,200 元；
      逾越應到案期限到案或逕行裁決者，罰鍰金額係1,500 元
      。經查：本件異議人之違規行為，係經警當場舉發並掣發
      舉發通知單，觀諸舉發通知單之通知聯影本，本件「應到
      案處所」及「應到案日期」分別為「新北市政府警察局中
      和第一分局」及「100 年9 月12日」前，而異議人曾於
      100 年8 月26日向中和第一分局陳述意見，有該分局100
      年9 月1 日新北警中一交字第1000037930號函及異議人
      100 年8 月26日申訴書各1 份在卷，異議人既已於應到案
      日期前至應到案處所陳述意見，則原處分機關以異議人未
      於應到案期限內到案，依違反道路交通管理事件統一裁罰
      基準表之規定，裁處受處分人罰鍰1,500 元，即有未洽。
五、綜合上述，異議人有於前揭時、地「未經許可在道路擺設攤
    位」之違規行為，然原處分機關誤認異議人逾越應到案期限
    始到案，遽依違反道路交通管理事件統一裁罰基準表之規定
    ，就異議人之違規行為裁處罰鍰1,500 元，顯有不當。從而
    ，本件異議人之異議雖無理由，然原處分既有前揭可議之處
    ，自應由本院將原處分撤銷，另裁定如主文第2 項所示。
據上論斷，應依道路交通案件處理辦法第19條前段，裁定如主文
。
中    華    民    國   100    年    11    月    8     日
                  刑事第十七庭  法  官  方祥鴻
以上正本證明與原本無異
如不服本裁定應於送達後5日內向本院提出抗告狀
                                書記官  洪紹甄
中    華    民    國   100    年    11    月    8     日